【裁判字號】    98,簡上,1035
【裁判日期】    981231
【裁判案由】    偽造文書
【裁判全文】
臺灣高雄地方法院刑事判決            98年度簡上字第1035號
上  訴  人  臺灣高雄地方法院檢察署檢察官
被      告  丙○○
上列上訴人因偽造文書案件，不服本院高雄簡易庭中華民國98年
8 月14日98年度審簡字第3279號簡易判決（聲請簡易判決處刑案
號：98年度偵字第13075 號），提起上訴，本院管轄之第二審合
議庭判決如下：
    主  文
上訴駁回。
丙○○緩刑貳年。
    事實及理由
一、本件被告丙○○所犯為死刑、無期徒刑、最輕本刑為3 年以
    上有期徒刑以外之罪，其於本院審理程序進行中，就被訴事
    實為有罪之陳述，經審判長告知簡式審判程序之旨，並聽取
    當事人之意見後，本院合議庭裁定進行簡式審判程序，合先
    敘明。
二、本案經本院審理結果，認第一審判決認事用法及量刑均無不
    當，應予維持，並引用第一審判決書記載之事實、證據及理
    由（如附件）。
三、檢察官上訴意旨稱：被告為節省少量保險費用，低報被害人
    甲○○、乙○○之勞工保險費用，造成渠2 人損失甚鉅，至
    今仍未賠償2 人勞力、時間、費用及精神上損失，認僅判處
    有期徒刑4 月，量刑顯屬過輕為由，依被害人之請求上訴，
    請求將原判決撤銷，更為適當之判決等語。
四、本院認原審之認事用法既無違誤，且已審酌被告為圖小利短
    報員工甲○○、乙○○之薪資，造成甲○○、乙○○因遭資
    遣而得申請失業給付之金額減少，復審酌被告犯罪之動機、
    目的、手段、犯後未能坦承犯行，以及其無前科等一切具體
    情狀為謹慎之裁量，並無違法或顯然失出失入各情，亦無何
    科罰與罪責不相當或有違比例原則之瑕疵可指，檢察官循告
    訴人之請求提起上訴，指摘原審法院量刑過輕，為無理由，
    應予駁回。惟被告與被害人甲○○、乙○○已於98年11月24
    日達成和解，有本院刑事附帶民事訴訟和解筆錄1 份，被害
    人亦已表示被告若願賠償渠等損失即不再追究之意，有本院
    準備程序筆錄在卷可稽，參酌被告前未曾受有期徒刑以上刑
    之宣告，有臺灣高等法院被告前案紀錄表1 份在卷足按，且
    已與被害人達成和解，並坦承犯行，尚有悔意，本院審酌其
    因一時失慮，方罹刑章，經此偵、審程序，當知所警惕，信
    無再犯之虞，認前開所宣告之刑以暫不執行為適當，爰併諭
    知緩刑2 年，以啟自新。
據上論斷，應依刑事訴訟法第455 條之1 第1 項、第3 項、第
364 條、第368 條、第373 條，第273 條之1 第1 項，刑法第74
條第1 項第1 款，判決如主文。
本案經檢察官陳麗琇到庭執行職務
中    華    民    國    98    年    12    月    31    日
                  刑事第一庭    審判長法  官  蔡國卿
                                      法  官  王淑惠
                                      法  官  張琬如
以上正本證明與原本無異。
不得上訴。
中    華    民    國    98    年    12    月    31    日
                                      書記官  劉甄庭
附錄本判決論罪之法條：
中華民國刑法第215條
（業務上文書登載不實罪）
從事業務之人，明知為不實之事項，而登載於其業務上作成之文
書，足以生損害於公眾或他人者，處 3 年以下有期徒刑、拘役
或 5 百元以下罰金。
中華民國刑法第216條
（行使偽造變造或登載不實之文書罪）
行使第 210 條至第 215 條之文書者，依偽造、變造文書或登載
不實事項或使登載不實事項之規定處斷。

司法院資訊處製作；財團法人民間司法改革基金會備份。
